# 债转股有哪些情形需要审批？

提问人：gqyong 时间：2012-09-11 09:36:27
有哪位老师知道《公司债权转股权登记管理办法》第五条 法律、行政法规或者国务院决定规定债权转股权须经批准的，应当依法经过批准。应当批准的情形有哪些？

回答人：chenyiwei
我理解可能包含以下几种情况： 1 、以前年度经国务院批准，以国有企业脱困为目的的债转股。（目前已经很少见） 2 、根据有关法律法规规定，注册资本和实收资本变动需经过有关主管部门审批的，如：上市公司；外商投资企业；金融企业；国有企业；等等。